臺灣屏東地方法院刑事判決              100年度訴字第841號
公  訴  人  臺灣屏東地方法院檢察署檢察官
被      告  方聖儒
上列被告因違反毒品危害防制條例等案件，經檢察官提起公訴（
100 年度毒偵字第785 號），本院依法行簡式審判程序審理，判
決如下：
    主  文
方聖儒施用第一級毒品，累犯，處有期徒刑壹年。又施用第二級
毒品，累犯，處有期徒刑捌月。應執行有期徒刑壹年陸月。
    事  實
一、方聖儒前於民國96年間，因施用毒品案件，經法院裁定送觀
    察勒戒，迨通緝到案執行後認有繼續施用傾向，再送強制戒
    治至98年9 月10日停止其處分出所，並由臺灣屏東地方法院
    檢察署檢察官以98年度戒毒偵字第127 號為不起訴處分確定
    。另於97年間，因偽造文書案件，經本院以97年度簡字第20
    38號判處有期徒刑6 月確定，並於98年9 月3 日執行完畢。
    詎其明知海洛因、甲基安非他命業已公告列為毒品危害防制
    條例之第一級、第二級毒品，不得持有、施用，竟基於施用
    第一級毒品之犯意，於99年9 月11日19時許，在屏東縣枋山
    鄉楓港村舊庄21之19號住處，以將海洛因摻入香菸後點燃吸
    食煙霧之方式，施用第一級毒品海洛因1 次；另基於施用第
    二級毒品之犯意，於前揭施用時點後約5 分鐘，在上開地點
    ，以將甲基安非他命摻入香菸後點燃吸食煙霧之方式，施用
    第二級毒品甲基安非他命1 次。嗣99年9 月12日，方聖儒因
    違規停車而與同行之陳慶智（另案判刑確定）接受盤查，為
    警發覺車上放置毒品、子彈等違禁物，後徵其同意採尿送驗
    ，結果呈現嗎啡及甲基安非他命陽性反應，始悉前情（供施
    用毒品之物查扣無著）。
二、案經高雄市政府警察局左營分局報告臺灣高雄地方法院檢察
    署檢察官呈請臺灣高等法院高雄分院檢察署檢察長令轉臺灣
    屏東地方法院檢察署檢察官偵查起訴。
    理  由
一、本件係依刑事訴訟法第273 條之1 第1 項行簡式審判程序，
    其證據調查依同法第273 條之2 所定原不受審判外陳述排除
    之限制；又被告對於卷內各項證據亦不爭執證據能力，復無
    事證顯示有何違法取得或類此瑕疵之情，故卷內所列各項證
    據，自均有證據能力，合先敘明。
二、上揭犯罪事實，業據被告全數坦承不諱（見本院100 年8 月
    8 日準備程序筆錄第2 頁、高雄偵卷第8 頁），核與前開採
    尿檢出之毒品反應相符，有該尿液檢驗報告、送驗檢體代號
    與姓名資料等件為憑（見高雄偵卷第13-14 頁），另外尚有
    刑事案件移送書所示員警查獲情形在卷供參（見高雄偵卷第
    1 頁）。是認被告之自白和事實相合，堪予採信，從而本件
    罪證明確，被告犯行洵足認定，應依法論科。
三、本件被告已非「初犯」或「5 年後再犯」之施用毒品情形，
    業經事實欄載明綦詳，並有前案紀錄表存卷可考，自應依毒
    品危害防制條例第23條第2 項逕行追訴（最高法院97年度第
    5 次刑事庭會議決議參照）。按海洛因、甲基安非他命分別
    係毒品危害防制條例第2 條第2 項第1 、2 款所定第一級、
    第二級毒品。核被告所為，係犯毒品危害防制條例第10條第
    1 項之施用第一級毒品罪、同條第2 項之施用第二級毒品罪
    。被告持有毒品之低度行為皆被施用之高度行為所吸收，不
    另論罪。被告所犯上開各罪，犯意個別、行為互殊，應分論
    併罰。被告曾受如事實欄所載判刑執行等情，有上開前案資
    料足稽，其於徒刑執行完畢後，5 年內故意再犯本件有期徒
    刑以上之各罪，為累犯，均依刑法第47條第1 項加重刑度。
四、爰審酌被告早於82年間起，即有恐嚇、違反麻醉藥品管理條
    例、賭博、毒品危害防制條例、偽造文書等前科，屢受判刑
    執行、觀察勒戒、強制戒治，又曾受感訓處分，素行甚差，
    觀諸其自83年8 月1 日入獄時起，至98年9 月10日因事實欄
    所示案件執行完畢為止，累積受監禁矯治時間逾10年之久，
    有上開前案資料、臺灣高等法院在監在押全國紀錄表等件可
    憑，但被告歷經多次司法程序，卻仍犯下本案數罪，顯見未
    收警惕之效，亦無心戒斷毒癮，實不宜輕縱；惟念及被告坦
    然面對刑責、自白罪行不諱，犯後態度非劣等一切情狀，各
    量處如主文所示之刑，併依法定應執行刑，以資懲儆。
五、本件查獲時為警發覺之毒品、子彈等違禁物，被告堅稱係同
    行之陳慶智持有、與其無涉（見高雄偵卷第7 頁），此外綜
    觀全卷事證，亦無從認定該等違禁物與本案有關，自不為沒
    收等諭知，末此敘明。
據上論斷，應依刑事訴訟法第273 條之1 第1 項、第299 條第1
項前段，毒品危害防制條例第10條第1 項、第2 項，刑法第11條
前段、第51條第5 款、第47條第1 項，判決如主文。
本案經檢察官許英輝到庭執行職務
中    華    民    國    100   年     8    月    22    日
                    刑事第四庭    法  官  江振源
以上正本證明與原本無異
如不服本判決，應於判決送達後10日內向本院提出上訴書狀（應
附繕本），其未敘述上訴理由者，應於上訴期間屆滿後20日內補
提理由書狀於本院，上訴於臺灣高等法院高雄分院。
中    華    民    國    100   年     8    月    22    日
                                  書記官  邱淑婷
附錄本判決論罪科刑法條：
毒品危害防制條例第10條
施用第一級毒品者，處六月以上五年以下有期徒刑。
施用第二級毒品者，處三年以下有期徒刑。